臺灣高雄地方法院民事判決　　　　　　　九十三年度續字第二號
　　原　　　告　丙○○
　　即　請求人
　　被　　　告　甲○○
　　送達代收人　乙○○
右當事人間就本院九十二年度訴字第一四六五號損害賠償事件，原告於和解成立後，
請求繼續審判，本院判決如左：
    主    文
原告之請求駁回。
    理    由
一、按和解不得以錯誤為理由撤銷之，民法第七百三十八條第一項前段定有明文。又
    按和解後繼續審判之請求，須於和解成立有無效或得撤銷之原因；再和解成立顯
    無繼續審判之原因者，得不經言詞辯論，以判決駁回之。民事訴訟法第三百八十
    條第二項、第三百八十條第三項準用同法第五百零二條第二項亦分別著有規定。
二、本件原告主張：兩造成立和解時，原告曾要求被告每月償還二萬元及請有資力之
    人為保證人，惟被告並未同意原告要求，且若本件達成和解，高院法官稱與刑事
    判決有所牽連，會影響被告判決之刑度，是和解應屬不成立，至原告會於和解筆
    錄上簽名係因誤以為係一般筆錄，始於其上簽名，故請求繼續審判云云。
三、查本件於民國九十二年七月十日進行準備程序時，因被告表示對原告主張事實並
    無意見，僅無力清償積欠原告之借款。是本院即當庭勸諭兩造和解，並將兩造同
    意之和解方案記明筆錄，再將該筆錄交由兩造親閱無誤後，始分別簽名於後以資
    確認，有該筆錄一紙在卷可證，原告陳稱誤以為係一般筆錄，始於其上簽名一節
    ，已難認可採。另經本院當庭勘驗當日開庭筆錄，原告亦未表示被告須每月償還
    二萬元及請有資力之人為保證人，否則不欲和解之語，有勘驗筆錄一紙存卷可參
    ，是其主張未同意和解等語，亦非實在。至原告另認與被告和解後，會使被告刑
    事判決之刑度減輕一節，因此並非屬和解無效或得撤銷之原因，且本件兩造於訴
    訟上達成和解，僅表示被告欲就該和解金額償還予原告，至被告實際清償與否，
    仍係日後履行之問題，若原告認被告日後並未就和解內容履行，除可以該和解筆
    錄為執行名義，強制執行被告名下所有財產外，尚可將此情於刑事程序中告知承
    審法官，由其考量被告犯後態度為量刑上之參考，是原告前開主張，仍無足採。
    此外，原告復未陳明並舉證證明本件和解有何其他無效或得撤銷之事由，其請求
    繼續審判，揆諸首揭法條規定與說明，自屬無據，爰不經言詞辯論，以判決駁回
    之。
四、結論：原告之請求顯無理由，依民事訴訟法第三百八十條第三項、第五百零二條
    第二項，判決如主文。
中　　　華　　　民　　　國　　九十三　　年　　　四　　　月　　 三十 　　日
                              臺灣高雄地方法院民事第二庭
~B審判長法官　楊富強
~B法　　　官　楊國祥
~B法　　　官　黃宗揚
右為正本係照原本作成。
如不服本判決，應於送達後廿日內，向本院提出上訴狀並表明上訴理由，如於本
判決宣示後送達前提起上訴者，應於判決送達後十日內補提上訴理由書（須附繕本）。
~B法院書記官　陳孟瑩
中　　　華　　　民　　　國　　九十三　　年　　　四　　　月　　 三十 　　日
